臺灣高等法院臺南分院刑事判決
109年度上更一字第43號
上  訴  人  
即  被  告  蘇柏誠



選任辯護人  陳思成律師
上列上訴人因加重詐欺取財案件，不服臺灣臺南地方法院106年
度訴字第1074號中華民國108年7月2日第一審判決（起訴案號：
臺灣臺南地方檢察署105年度偵字第11323號、105年度偵字第158
10號、105年度偵字第19152號、105年度偵字第19153號、106年
度偵字第2981號、106年度偵字第12273號、106年度偵字第14865
號），提起上訴經判決後，最高法院第一次發回更審，本院判決
如下：
    主  文
原判決關於蘇柏誠加重詐欺取財部分撤銷。
蘇柏誠被訴加重詐欺取財部分公訴不受理。
    理  由
一、審理範圍
　　本件被告蘇柏誠經最高法院發回更審部分，僅及於其與林憲
    吾、蘇志誠等人共犯三人以上共同詐欺取財罪，至於被告蘇
    柏誠經檢察官起訴交付高維辰偽造護照之行使偽造特種文書
    （漏未諭知護照條例第29條第1項）罪嫌，業經本院前審（1
    08年度上訴字第1309號）判決公訴不受理確定，此部分不在
    本院審理範圍。
二、公訴意旨略以：被告蘇柏誠與林憲吾（業經本院前審判決確
    定）、蘇志誠（通緝尚未到案）等人，三人以上共同基於不
    法所有之犯意聯絡，得知高維辰因違反銀行法案件遭通緝，
    藏匿躲避於泰國，因高維辰欲返國，又恐遭獲緝後羈押，遂
    於民國104年6月間，經蘇柏誠、蘇志誠聯繫林憲吾尋求返臺
    免於羈押。林憲吾、蘇柏誠及蘇志誠等人，竟三人以上共同
    基於詐欺取財之犯意聯絡，商議由林憲吾出面向高維辰開價
    新台幣（下同）250萬元後，林憲吾於104年9月18日前往泰
    國曼谷，與蘇志誠共同會見高維辰，向高維辰佯稱熟識司法
    警察及司法人員，可由熟識之司法人員執行通緝犯逮捕，並
    承諾將不被羈押、可辦理交保等語，致高維辰陷於錯誤，誤
    認林憲吾等人有管道可以運作，以達返國後不受羈押之目的
    ，遂允諾支付250萬元。再於104年10月7日，經蘇柏誠向高
    維辰佯稱「律師跟法官裡面講好，就是先要去問內容，問一
    問後把這個內容，委任我跟國際科報備說他要歸案，國際科
    再跟我作個筆錄送給地檢署，他回來，坐早班機到了，馬上
    那晚就讓他回來了」，使高維辰誤認林憲吾等人有管道可以
    行賄司法人員，並陸續支付美金4萬元予蘇志誠等人朋分。
    蘇志誠、林憲吾等人於105年4月26日，在香港與高維辰接洽
    返國事宜，當日由蘇志誠在香港機場登機閘門前，交付高維
    辰偽造之護照，指示高維辰先以該偽造護照自香港登機，蘇
    志誠則在登機後，將偽造之護照收取，使高維辰得以順利登
    機（蘇柏誠行使偽造特種文書部分，業經本院前審判決不受
    理確定）。林憲吾等人則預先與內政部警政署刑事警察局國
    際科人員約定，高維辰抵桃園國際機場，交由司法警察逮捕
    歸案後，解遞發布通緝之檢察署。惟高維辰入境後，另由法
    務部調查局人員逮捕遞解至發布通緝之臺灣臺北地方檢察署
    ，並由檢察官聲請羈押獲准。因認被告蘇柏誠涉犯刑法第33
    9條之4第1項第2款之三人以上共犯詐欺取財罪嫌。
三、按㈠中華民國人民在中華民國領域外犯罪，除所犯係刑法第 
    5  條、第6 條所列之罪，或最輕本刑為3年以上有期徒刑之
    罪，無我國刑法之適用，此觀刑法第5至7條之規定甚明。又
    依憲法第 4條、增修條文第1條第1項、第4條第5項、臺灣地
    區與大陸地區人民關係條例第2條、第75條規定，大陸地區
    固屬中華民國領域。然臺灣地區人民在香港、澳門犯罪，依
    香港澳門關係條例第1條、第43條第1項之特別規定，除所犯
    係上述之罪，亦不適用刑法之規定。又行為之處罰，以行為
    時之法律有明文規定者為限。刑法第339條之4之加重詐欺罪
    ，並非最輕本刑為3 年以上有期徒刑之罪。而係於民國105
    年12月2日修正公布施行之刑法第5條第11款，始規定國外犯
    該罪亦有刑法之適用。是中華民國人民在該條款施行前，在
    中華民國領域外（含香港、澳門）犯該罪，並無我國刑法之
    適用。㈡犯罪之行為或結果，有一在中華民國領域內者，為
    在中華民國領域內犯罪，刑法第4條定有明文。刑法第 339
    條之4之三人以上共同犯詐欺取財罪，係以詐術使人將本人
    或第三人之物交付為其基本構成要件，其犯罪流程包含行為
    人施用詐術之「行為」及他人陷於錯誤因而交付財物、行為
    人或第三人取得財物之「結果」。是行為人施用詐術之行為
    地、他人交付財物地及行為人或第三人取得財物地，倘無一
    在中華民國領域內，自不能認係在中華民國領域內犯該罪。
    （最高法院109年度台上字第3920號判決意旨參照）。
四、經查：
　㈠被害人高維辰因違反銀行法案件遭通緝，藏匿躲避於泰國，
    於105年4月26日，由被告蘇志誠持偽造之護照為高維辰購買
    機票，並於高維辰持偽造護照登機後，向高維辰收取該護照
    。林憲吾先與刑事警察局國際科人員約定，由其派員至桃園
    國際機場將高維辰逮捕歸案，惟高維辰入境後，另為法務部
    調查局人員逮捕後，直接遞解至發布通緝之臺北地檢署，並
    旋由該署檢察官向法院聲請羈押獲准等情，為被告蘇柏誠於
    本院坦認不爭執，復為證人即被害人高維辰、證人即共同被
    告林憲吾證述在卷，另有法務部廉政署南部地區調查組偵查
    報告（他3988卷一第91頁）、林憲吾103年10月27日至105年
    8月26日入出境資訊連結作業（偵3卷第29至32頁）、刑事警
    察局駐泰國聯絡組104年11月3日駐泰字第104288號關於高維
    辰自泰國並無入境臺灣資料而研判持用其他護照之陳報單、
    高維辰之查捕逃犯作業查詢報表、高維辰明細資料、高維辰
    之內政部警政署刑事警察局通緝案件移送書（偵15810卷五
    第138至141頁），互核可證，要屬無疑。
　㈡就本案之具體情節，證人即被害人高維辰於偵查中結證：「1
    04年9月間透過TONY蘇志誠介紹的，因為我在台灣有案件，
    我想回台灣」、「蘇志誠說他幫我問看看，蘇志誠後來跟我
    說他有認識一位可以協助的人，當時沒有說該人就是林憲吾
    」、「104年9月間某日傍晚7點左右，蘇志誠約我、林先生
    到泰國曼谷一家S.CPARK酒店見面...這次見面就有開價，開
    價250萬元...若當時沒有敲定價錢，就不可能在104年10月
    份林憲吾帶萬律師來泰國見我」、「（林憲吾有無跟你提及
    他認識法官、檢察官或是警察？）這部分是蘇志誠在林憲吾
    面前跟我說『林憲吾人面很廣，林憲吾沒有相當的把握，不
    敢接我的案件』...林憲吾也提到『打官司不是只有靠律師』他
    沒有說得很明。」、「我知道只有律師費不可能這麼多，林
    憲吾說他負責打點，林憲吾說『只要回到台灣之後所有的事
    情他負責打點，包括我每次出庭除了律師之外，他會派人陪
    同或是他自己陪同，萬一我的案件一審沒有搞定，上高院也
    可以搞定』」、「我是分數次給蘇志誠，我前後大約給蘇志
    誠150萬元台幣」、「我總共見林憲吾三次，我印象中應該
    是每次都有跟我說可以交保，而且我最在意可不可以交保..
    .104年9月一次、104年10月一次，我要回台灣時，105年4月
    25日晚上11時許在香港尖沙嘴一家酒店大廳又見一次」、「
    我記得是104年10月間第二次見林憲吾時，律師離開後，我
    將照片1張及我身分證字號、出生年月日資料交給蘇志誠」
    等語明確(偵4卷第151至154頁)；於原審結證：「（總共妳
    到底付了他多少錢？）大概是120萬到140萬左右」、「（為
    何他講的事情妳會相信？）因為TONY就跟我說TONY有認識什
    麼人、什麼人、都是這位林先生幫他處理到0K的。」、「（
    妳甘願付250萬，是因為妳覺得沒風險，所以妳才甘願付這
    些錢，是這個原因嗎？）我那時候的想法是這樣。」（原審
    卷三第183至202頁）；於本院復證稱：我僅在國外即泰國、
    香港等地方與林憲吾、蘇志誠及萬建樺律師談回臺灣的事，
    沒見過被告蘇柏誠，也不曾與蘇柏誠聯繫等語（本院卷450-
    451頁）。證人高維辰所述，核與證人萬建樺律師結證：確
    有與林憲吾、蘇志誠於104年10月底與高維辰在曼谷見面、
    商討案情等語(原審卷三第92至109頁)及證人即共同被告林
    憲吾所述其與高維辰見面之過程相符（警2285卷一第65-66
    、68、111頁；偵15810卷六第12、110頁），並有林憲吾入
    出境資訊連結作業（偵15810卷二第29至32頁），確於104年
    9月18日及同年10月30日出境至泰國曼谷、於105年4月25日
    出境至香港，互核卷證，證人即告訴人高維辰所述之上開情
    節，應屬真實，亦可認定。
　㈢依告訴人高維辰所述情節，其因案遭通緝躲藏於泰國，未曾
    與被告蘇柏誠聯繫，僅在104 年9 月18日、10月30日、105 
    年4 月25日分別在泰國曼谷市、香港尖沙嘴酒店，與林憲吾
    、蘇志誠討論返國投案事宜，並允諾給付費用250 萬元，若
    被告蘇柏誠及蘇志誠、林憲吾上述行為，確實係對高維辰詐
    騙財物，則被告蘇柏誠未曾與高維辰聯繫，共同被告蘇志誠
    、林憲吾對高維辰施用詐術之地點係在泰國、香港，均在中
    華民國領域外。
　㈣又證人高維辰就其於何時、地，以何方式如何交付蘇志誠等
    人款項乙節，經查：
　1.依高維辰之證述，其前後支付共約4萬4千元美金，原本約定
    104年年底前要回臺灣，其在104年11月底前共付了美金4萬
    元，直到105年4月坐飛機回臺灣前，陸續又給蘇志誠4千美
    金，大約在105年2月拿10萬泰銖給蘇志誠，因蘇志誠帶朋友
    來泰國玩，錢不夠，先跟其預支；105年3月幫蘇志誠付3萬
    元泰銖之房租，直接匯到他泰國房東帳戶；另外又在柬埔寨
    金邊市給蘇志誠3000元、1000元美金；另外有一筆是其請大
    陸朋友，其那位朋友姓龐，幫其匯款到蘇志誠指定的大陸工
    商銀行帳戶，大約人民幣5萬元；還有一次蘇志誠說他臺灣
    需要用錢，問其可不可以匯台幣，其請一個泰國華僑黃小姐
    （蓉姐）幫忙匯款，其記得匯到某個銀行北港分行的一個女
    生帳號，但金額忘記了，金額至少15萬元以上等語（偵1581
    0卷三152至153頁；警2285卷一第605至606頁；本院卷第450
    頁）。因此， 依證人高維辰所述，其金錢均交付給蘇志誠
    ，並未交付給被告蘇柏誠、林憲吾，且其除曾請人匯款至大
    陸工商銀行指定帳戶，及匯款至我國某銀行之北港分行外，
    其於款項均係在泰國、柬埔寨等中華民國領域外之國家交付
    給蘇志誠。
　2.而就上述匯款至大陸地區帳戶及我國某銀行北港分行帳戶乙
    節，證人高維辰固曾證稱：其委託大陸龐姓友人匯款至大陸
    地區帳戶給蘇志誠，及委託黃姓友人（蓉姐）匯款至我國某
    銀行北港分行之資料均有拍照存在手機中等語（警2285卷一
    第574、605至606頁），然其卷內並無其所述之匯款拍攝資
    料，且證人高維辰於本院審理時證稱：因為舊手機被孫子拿
    去玩，裡面資料已經洗掉，現在找不到這些匯款資料等語（
    本院卷第439、450頁），本院已無從再為查證。是以，卷內
    並無證人高維辰在我國境內交付金錢予被告蘇柏誠與共犯蘇
    志誠、林憲吾之證據資料。
　3.綜上所述，本件並無可資佐證告訴人高維辰，因公訴人所指
    被告蘇柏誠與共犯蘇志誠、林憲吾等人之詐欺行為，而曾於
    我國境內交付金錢予被告蘇柏誠與共犯蘇志誠、林憲吾等人
    之確切證據。
　㈤檢察官雖於補充理由書中提及，依被告林憲吾與蘇柏誠間104
    年9月10日10時41分40秒起、同年月16日18時45分5秒起、同
    年10月7日9時46分57秒起之通訊監察譯文內容（詳相關證據
    卷一，內容如附表編號①、②、⑥所示），可認被告林憲吾、
    蘇柏誠在臺灣討論司法黃牛方向高維辰開價，再參酌高維辰
    上開有匯款到我國某銀行北港分行之帳戶，及根據被告蘇柏
    誠與林憲吾在104年9月21日17時2分45秒許起、同年月26日1
    8時3分1秒起、同年10月8日15時57分52秒起，104年10月9日
    11時27分39秒起、同年11月28日9時47分13秒起之通訊監察
    譯文；被告林憲吾與柯妙錚104年9月27日18時24分46秒起之
    通訊監察譯文內容（詳相關證據卷一，內容如附表編號③、④
    、⑧、㉕、㉖、⑤所示），多次提及高維辰已支付部分委託被告
    蘇柏誠及共同被告蘇志誠、林憲吾處理返台投案事宜報酬，
    並認與被告林憲吾陽信銀行帳戶交易明細（原審卷三第353
    至385頁）、被告蘇柏誠彰化商業銀行北港分行帳戶及其配
    偶胞妹陳怡潔中國商業銀行信義分行帳戶交易明細（原審卷
    四第63至93頁）相符，故可認被告蘇柏誠與共同被告林憲吾
    就本案之詐欺犯行行為地或結果地部分位於臺灣地區。惟查
    ：
　1.被告蘇柏誠有請其配偶利用上述陳怡潔帳戶各於104年10月9
    日轉帳3萬元各2筆、105年4月22日轉帳15萬元、104年11月9
    日轉帳15萬5千元及104年10月1日轉帳10萬元至林憲吾上述
    陽信銀行帳戶等情，除有前述通訊監察譯文（蘇柏誠與林憲
    吾間104年9月21日17時2分45秒許起、同年月26日18時3分1
    秒起、同年10月8日15時57分52秒起，104年10月9日11時27
    分39秒起、同年11月28日9時47分13秒起之譯文）內容及銀
    行交易明細可佐外，並經證人即被告蘇柏誠配偶陳品臻證述
    明確（偵15810卷五第194至195頁），此部分資金往來固屬
    實在。惟上述陳怡潔帳戶為中國信託銀行信義分行（台北）
    ，並非雲林北港之分行，已與高維辰所述不符，且被告蘇柏
    誠匯給林憲吾之上述金錢，是否係來自高維辰所述請友人匯
    入我國某銀行北港分行帳戶之款項，並無相關匯款單據可供
    本院勾稽，自無從確認該些款項來源係高維辰請友人匯入我
    國銀行之款項；況證人即共同被告林憲吾證稱：這些錢是蘇
    志誠答應要給的60萬元，叫蘇柏誠匯給我，就是處理高維辰
    案的錢，就我所知，蘇柏誠哥哥蘇志誠把錢寄給他，蘇柏誠
    就會匯給我，後來沒匯，我一直催，蘇柏誠說要代墊，60萬
    元是蘇柏誠代墊給我等語（本院卷第366頁），益徵檢察官
    所指蘇柏誠請其配偶陳品臻匯給林憲吾之上述款項，未必是
    高維辰遭詐騙而匯入我國銀行之款項，進而得以此認定檢察
    官所指犯罪之結果地部分在中華民國領域之內。
　2.檢察官起訴書認本案係因高維辰在104年6月間，因遭通緝欲
    返國，經蘇柏誠、蘇志誠聯繫林憲吾尋求返臺免予羈押，蘇
    柏誠、蘇志誠與林憲吾等人遂商議由林憲吾出面向高維辰開
    價250萬元，此若屬實，則其等犯罪決議形成應在104年6月
    間。然證人高維辰證稱：未曾與被告蘇柏誠接觸或聯繫，均
    是在國外（泰國、香港）與蘇志誠、林憲吾及萬建樺律師見
    面討論回國之事，此核與證人即共同被告林憲吾證述情節相
    符，故被告蘇柏誠確實未曾與高維辰聯繫，其未曾在我國領
    域內對高維辰為詐騙行為；另依卷內資料，共同被告蘇志誠
    、林憲吾均係在我國領域外（泰國、香港）與高維辰談回臺
    之事，即其等行為地均在我國領域外，而卷內亦無被告蘇柏
    誠與共同被告蘇志誠、林憲吾等人在何地謀議策劃犯罪之證
    據資料，則其等犯罪決意形成之地點不明，並無法證明其等
    確實在中華民國境內謀議策劃共同形成犯罪決意。至於被告
    蘇柏誠與林憲吾如檢察官所指如附表編號①、②、⑥所示之通
    訊監察譯文資料，其通話時間在104年9月、10月間，均在其
    等與蘇志誠可能形成犯罪決意時間（104年6月間）之後，應
    係犯罪決意形成後之相互間聯繫討論，並非犯罪決意形成之
    行為，亦非對告訴人施以詐術之行為，縱依林憲吾之證述，
    其當時在我國境內，而蘇柏誠在大陸地區（見本院卷364頁
    ），仍無法以其等間上述通訊監察譯文內容涉及高維辰回台
    及林憲吾取得之金錢數目等事宜，即認本案部分犯罪行為地
    確在我國境內。
　㈥綜上所述，本案被告蘇柏誠與共犯蘇志誠、林憲吾等人對告
    訴人施用詐術之行為地係在泰國、香港等中華民國領域以外
    之地區，而卷內亦無確切證據足以證明其等犯意形成地在我
    國境內，亦無確切證據證明告訴人高維辰曾在我國境內交付
    受詐騙之款項給被告蘇柏誠及共犯蘇志誠、林憲吾曾在我國
    境內取得，因此，被告蘇柏誠經檢察官起訴之三人以上共同
    詐欺取財罪之犯罪行為地、結果地均無法證明部分確實在我
    國境內，而其所犯之罪名及該罪法定最輕本刑，依前開說明
    ，均無我國刑法之適用，無從追訴、審判而無審判權，應為
    不受理之判決。
五、撤銷改判之理由
　　原判決認被告蘇柏誠加重詐欺取財罪部分，罪證明確，予以
    論罪科刑，固非無據。然被告蘇柏誠此部分犯行，因欠缺審
    判權，應為不受理判決諭知，已如前述，原判決誤予論罪科
    刑，應有不當，自應本院將此部分撤銷改判，並為不受理判
    決諭知。
據上論斷，應依刑事訴訟法第369條第1項前段、第364條、第303
條第1項第6款，判決如主文。
本案經檢察官周欣潔提起公訴，檢察官鄭益雄到庭執行職務。
中　　華　　民　　國　　110 　年　　8 　　月　　25　　日
                  刑事第六庭    審判長法　官  張瑛宗
                                      法　官  李秋瑩
                                      法　官  林坤志
以上正本證明與原本無異。
如不服本判決應於收受送達後20日內向本院提出上訴書狀，其未
敘述上訴理由者，並得於提起上訴後20日內向本院補提理由書（
均須按他造當事人之人數附繕本）「切勿逕送上級法院」。
　　　　　　　　　　　　　　　　　　　書記官  凌昇裕
中　　華　　民　　國　　110 　年　　8 　　月　　25　　日

附件：（高維辰案通訊監察譯文）

  ①104年9月10日10時41分40秒起     蘇柏誠：你最近會出國嗎？     林憲吾：沒有，我10月初才會出國。     蘇柏誠：這樣來得及，我月中會叫你去泰國說事情。     林憲吾：那個我都有調出來，都調好在等他。     蘇柏誠：好，你調好等他，要出去之前我都會跟你交代多少錢。             （後略）   ②104年9月16日18時45分5秒起     蘇柏誠：那確定，你禮拜五過去。     林憲吾：對，班機不會變，4點叫他來接我。     蘇柏誠：OK，你都這樣說了，反正說250，你的部分100就對了，我的利頭加好。     林憲吾：他會拿100讓我拿回來嗎？     蘇柏誠：沒有，你說OK之後，你回來之後，一個禮拜我會跟             你說那個，他現在會殺價，「太入」會跟你說，我跟你說OK，錢我就打過去給             你了。             （後略）   ③104年9月21日17時2分45秒起     蘇柏誠：董仔，泰國那個，等2天，我大仔明天回去，我錢     收到，應該沒問題，他打來我的帳戶，我再打去給你。你那個要弄好。     林憲吾：好，我知道。             （後略）   ④104年9月26日18時3分1秒起（前略）     蘇柏誠：董仔，這個大姊的工作我初一轉錢給你。     林憲吾：要轉錢給我了嗎？要轉了嗎？     蘇柏誠：對，現在說，你10月初一動，你說一個月會過去帶他。     林憲吾：對，差不多一個月。     蘇柏誠：但問題是你去帶時候她剛好沒空，沒關係嗎？     林憲吾：沒關係啊，我們要找的時候，再說何時？     蘇柏誠：……可以延沒差吧？     林憲吾：可以延沒關係啊，我做好差不多一個月的時間。     蘇柏誠：比如說我初10要來，結果我初10沒時間，我20才有空，你讓我延嗎？     林憲吾：這要提早說，因為國際科的人要寫公文欸。     蘇柏誠：我知道，你就跟我說何時……因為這回來後是不是就限制出境，你說會怕限制             出境就對了嗎？     林憲吾：我有跟她說，萬一被限制我會去幫她用，2個月就會讓她出去了，我有跟她說             ，我當場就有跟她說。     蘇柏誠：好。     林憲吾：明天去你那邊再詳細講。     蘇柏誠：好。   ⑤104年9月27日18時24分46秒起     林憲吾：……小蘇說泰國那個女的想回來，下禮拜四他錢     會匯來給我，萬一他真的有匯過來我就要快點找律師弄這件事情了，我答應一個月內要     處理好，一個月就去載她帶她出來，他這樣賺100多萬，真的很敢死。     柯妙錚：你以後也要開高一點，最少也要開個80。     林憲吾：現在講也太晚了，（後略）。   ⑥104年10月7日9時46分57秒起     蘇柏誠：什麼事？     林憲吾：我昨天有去找國際科找好了，國際科替我、跟我說             要請那個律師，請好了，律師裡面的卷宗也調出來了，律師跟法官裡面講好，             就是先要去問內容，問一問後把這個內容，委任我跟國際科報備說她要歸案，             國際科再跟我作個筆錄送給地檢署，她回來，坐早班機到了，馬上那晚就讓她             回來了，但是因為我13號要去日本，就差不多24，卡到禮拜六禮拜天卡一天，             因為那個律師頂多住2天，去住一晚，不能住太久。     蘇柏誠：律師還要去泰國就對了。     林憲吾：去泰國跟她作筆錄，問內容，不然檢察官問，都不會回答會害到她。     蘇柏誠：好。             （中略）     林憲吾：（前略）我昨天去臺北很晚才回來，國際科都說完了，幫你調資料了，去跟他             聯絡，我日本回來再跟你確定哪個日期。     蘇柏誠：好，你回來，我再問客人在哪裡……你要跟她說話而已吧。     林憲吾：說話、要問筆錄、要問詳細，再送給法院裡面。             （中略）     林憲吾：我跟他說是合法出去合法進來，不要讓律師知道太             多，知道案情就好。（後略）   ⑦104年11月3日8時42分21秒起     林憲吾：……我昨天跟蘇警官發LINE發到12點，他也怕出事情，他問高小姐是有沒有合     法出去，他說查不到，我有跟他說民國幾年幾月幾日從台灣出去，他說為什麼回來，我     說案件小小的要回來處理，我說主謀都判無罪了，他說真的唷……。   ⑧104年11月28日9時47分43秒起     蘇柏誠：你說泰國高小姐，哪有說30要回去。     林憲吾：有，她有發給律師。     蘇柏誠：她要回去沒錯，她現在事情很多，她回去可以馬上             出門，律師能保證回去，她才要回去，她柬埔寨這邊在蓋飯店……。     林憲吾：……你再問好。     蘇柏誠：昨天我大哥有回去，跟高小姐有坐，他說沒有，他說回去能馬上出門就沒關係             ，不然就等2、3個月。     林憲吾：應該不用那麼久，大概2個月。     蘇柏誠：她柬埔寨投資很多錢，那不能開玩笑，弄是會弄，她錢都給我們了。     林憲吾：妳再叫他發LINE給律師，說何時要回來好了。   ⑨104年11月29日15時30分10秒起     蘇柏誠：你發過來我有給高小姐看。     林憲吾：現在都喬好，再拖下去會很麻煩。     蘇柏誠：她如果被限制，不是像春生這樣1至2個月。     林憲吾：……她萬一有限制，頂多1個月就好了，裡面我會打通。     蘇柏誠：我知道……我再跟她說一下。     林憲吾：那公文有打日期，晚一天我會被罵死蘇柏誠：那有錢賺的沒關係林憲吾：不是     ，我這邊錢都出去，你這邊尾款要等到回來那             天才拿的到，我這邊要先給人家，他如果要拖，錢先給我，慢慢拖要拖到何時             都沒關係。     蘇柏誠：好。   ⑩104年11月29日20時57分46秒起     林憲吾：小蘇那個查某說舊曆過年後才有回來。     柯妙錚：不是12月底嗎？     林憲吾：本來是12月底，小蘇的意思我不知道，他說她在柬             埔寨開飯店規模很大，她回來被限制出境，整組就壞了，她可以像春生這樣，             提高保額就能出去了……250萬已經拿給小蘇了，真的有錢的，我跟他說你月             底要回來，要等到那個，我這邊錢花一花，……他說他回來我的部分要先給我             。     柯妙錚：對阿，他都250都跟人收了，你才收多少。     林憲吾：對，我才60而已……。   ⑪105年2月17日12時29分37秒起     曾茂林：簡單問一下，小蘇那個泰國女生，後來處理好了     嗎？     林憲吾：沒有，他叫我4月底去載回來，4月底，叫我去香港             帶就好，他說那個人大致要帶來香港，他昨天才跟我說，我說4月26日去帶回             來，怎樣什麼事情？     曾茂林：剛跟我聊天，他在哀最近都沒息頭。     林憲吾：他錢都收完了，那些錢花不完的，他嘴在說的而已。     曾茂林：我也跟他唸，錢跟人家收那麼多。     林憲吾：我頭尾60萬跟他包而已。     曾茂林：那我知道……，你不用到泰國，香港帶就好了……             是上次他跟我說，有一次在三溫暖，他約我去太子城，我跟他說你們做事情很             離譜，收那麼多，客人都會說。     林憲吾：這個是不會說，單獨一個不會。     曾茂林：你怎麼知道？     林憲吾：因為我到位了，他大哥叫我去跟那個女生說，他跟             我交代，女生在問多少，我要說250，他跟我問，頭尾要多少，我說250，那一             定是250，不然叫我說幹嘛。     曾茂林：他大哥自己說出來唷。     林憲吾：他大哥叫我這樣跟客人說。     曾茂林：我說你這樣太離譜，人家跑進跑出，拿你60萬，你跟人收好幾百。     林憲吾：……機票也頂多1個2萬。     曾茂林：客人要出錢都沒差，到人家在進行了，還在跟人拖，大蘇說小蘇不認識那個客             人。     林憲吾：小蘇比較不認識，大蘇比較認識。     曾茂林：對，小蘇不認識，他說他被他大哥氣到，我說都跟             我沒關係，做事情也沒必要這樣，我說這個都安排好，突然改，重新安排也要             跟人說。     林憲吾：我被人唸。     曾茂林：你要跟他加，加個5萬10萬。     林憲吾：朋友間，我不會這樣。     曾茂林：像去香港不要自己出錢，要讓他出錢。     林憲吾：當然要他出錢，車馬費他要出。             （後略）   ⑫105年4月2日16時57分30秒起     蘇柏誠：你叫律師不用跟他說太多，什麼事情都是你在喬     的，叫律師不用說什麼那個，你聽懂嗎？     林憲吾：我只有說律師要過去的費用出差費要多10萬就對了。     蘇柏誠：對，細節就不用跟他說，細節你在喬的，跟律師沒什麼關係。     林憲吾：……好。   ⑬105年4月27日8時43分31秒起     林憲吾：……我昨晚都沒睡，還有元氣，你沒起來。     柯妙錚：你為何不睡？     林憲吾：那個被收押。     柯妙錚：靠邀。     林憲吾：真的靠邀。     柯妙錚：那要怎辦？     林憲吾：我也不知道怎辦，小蘇在跟我盧，律師說今天日時             才要去跟他抗告，他5天內可以抗告，因為市調處故意要查這些事情，他知道             他，我之前幫他弄得這條沒罪了，起頭我就知道沒罪了，他條就是沒罪，故意             要弄這條，他說他有去跟華航查出，她護照用台灣護照上飛機，護照號碼、什             麼都有，護照號碼是別人的名字，妳聽懂嗎，就是護照條例去收押，不是我幫             她辦的這條收押。（後略）   ⑭105年5月1日16時37分29秒起（前略）     蘇柏誠：你為什麼國際科來，為什麼國際科來接、市調處的             人，我們普普我們也知道什麼原因，我們也知道原因，但是高小姐不能說呀，             高小姐只能應說我就花錢回來的，她不能能說這句話，因為市調處會問，高小             姐一定不能說這句話，她怎麼敢說，我就是花錢叫人、國際科幫我喬好了，她             不敢說嘛，但是市調處要的就是這份筆錄，市調處會給她收押就妳沒交代，但             是這不能寫的，不可能護照禁見，我們都內行的，你說國仔跟市調處，他們要             有熟才敢去說，不熟也不敢去說的。     林憲吾：恩。             （後略）   ⑮105年5月1日16時48分48秒起（前略）     蘇志誠：文同（即林憲吾）坦白說，我現在跟你說的也是多             說的，結論已經這樣了，我如果可以知道更詳細，因為這他先生一樣很利的，             問我的話都簡單明瞭，都是重點的，他沒在說543的，因為結論就這樣了，變             成你沒面對受害者，你不知道，我跟你問的話，都嘻嘻哈哈，這就沒個結論，             只是你如果跟我說個明確，為何沒讓我們打電話，是什麼原因我就可以直接說             出來，我就不用編故事，結論就這樣有什麼好編的，人家一直不明白為何花錢             為何花成這樣，又不是辦家家酒，那何必花錢，人家重點說就好了，文同我說             這樣有道理嗎？     林憲吾：有。             （中略）     蘇志誠：不是問他，你要問國際科的人，國際科我們的人，你跟他在博ㄋ乂丫、(台音             譯）的，你問他為何沒讓高小姐打電話，是不是，文同我說的有道理，你方向             要說對，是不是，就像你傳給我的LINE，我將你傳給我的文，拿給他們看，人             家就現翻臉我就現死，你在處理這種，我現在說不是在責怪你，人家對方也沒             在責怪我們，都遇到了只是說人家要了解為什麼花錢花到比沒花錢還嚴重，這             是人家要了解，你說我們都花在國際科，我說對，人是國際科帶去，為什麼高             小姐都沒跟我們通一電話，說難聽一點律師要送去槍殺，也要通知我們一下，             我們是花腦袋一個洞的，市調處帶人也要有個路程、有個時間，沒有說直接弄             到那邊吧。     林憲吾：恩。     蘇志誠：你12點去國際科等人，人還在那邊準備要送而已，             這中間也可以打電話，為什麼國際科的人沒讓她打，是什麼原因你要問國際科             才會知道，我明明下飛機就拿電話給高小姐叫她要保持聯絡，不然我自己的電             話給她幹嘛，很多事情是要，結論這樣了就無所謂，現在我要面對我不想騙他             們了，該賠他們的，我賠，是不是，她女兒那天當你的面說，難道做錯事的不             用負責任，這不是我說的，都是你親耳聽到的，是不是，我希望你老實跟我說             ，要解釋給她丈夫聽得下去，凸去就凸去了，很多事情想不明白，我也想不明             白，很多事情操作那麼久，竟然不知道有這個單位在找她，也是很離譜，人家             一句話都說重點說TONY你們在做事情是在做什麼事情，一句話我們凸下去我們             就沒辦法回答了。             （後略）   ⑯105年5月2日13時40分2秒起     林憲吾：小蘇這頭痛的事情。     柯妙錚：說怎樣，律師有去看嗎？     林憲吾：有，早上去看，出來律師有打給我，說她們整家人             在看守所的門口角落等他，大家都在怪小蘇，小蘇都推給我，意思好像被我騙             去這樣，我也跟律師說這樣好下台吧，叫我要小心，怕提起告訴會牽出來這樣             ，我說我沒跟他拿到任何什麼錢，我是對小蘇拿，但我拿律師的錢也包括在內             ，既然沒成功，剩下的錢我都還他沒關係，這條一定會鬧很大，他們有錢人，             花錢不怕花，發生這個事情就像被詐騙去。     柯妙錚：小蘇他們就是。     林憲吾：拿得太離譜。     柯妙錚：吃得太大口噎到。             （後略）   ⑰105年5月3日9時27分25秒起     林憲吾：…小蘇剛打給我，我沒接到，我說今天要去國際科，去國際科是要幹嘛，我說     帳戶給我，我這兩天看怎麼弄這樣，還是看要怎麼還再說，     對方一定很不願，花一大條錢，被關，拿250萬也太過狠了，190萬，他拿去，我總共60     ，他那邊就很累…。   ⑱105年5月6日18時43分27秒起（前略）     蘇志誠：對，為什麼，因為他們對方都不知道這件事，他們             知道的這事情就是說，我把這個業務交給你辦，你辦到凸去。     林憲吾：對，辦的不好。             （中略）     蘇志誠：……你接這個CASE已經辦不好了，你有什麼想法，要跟家屬說，有什麼善後要             說給他們聽……你來就是要說這樣，你到新光三越打給我。   ⑲105年5月13日21時13分3秒起（前略）     林憲吾：曾茂林跟我在打電話，他打我家的電話，我說你再             2分鐘打來，我聽到你的我很急呀，說法院的事情，今天大蘇來，我35萬丟給             他，他來高鐵，氣氛沒多少，我跟他說我該還他的都還他了，以後法院有什麼             事情也別找我，現在中止了，以後要說再來說，以後我也不會跟他接了，現在             還在追究事情出在哪裡，我說你如果沒有用假護照就沒有這些事情。     柯妙錚：對，他是專家呢，你負責的部分是你負責法院跟國際科的事情。   ⑳105年5月22日13時34分35秒起（前略）     蘇柏誠：對呀，你之前不是說這件事都會喬好，現在怎麼變？你看律師寫的，文同到底              是出什麼？             （中略）     蘇柏誠：……文同我跟你說實在的，你一定有事情沒跟我們說，事情沒那麼單純，到底             你有出什麼問題沒跟我說，照我看，這庭一定還不能交保，到底是哪裡出問題             ，你要跟我說，你不能…，我們同一個那個，所以有什麼問題我們要知道，因             為你回來有出什麼問題，現在我看起來，因為一般護照，其實護照檢察官連問             也不問，護照就根本不是事情，不會起訴的事情，他是本身的案，現在你知道             ，你不跟我們說而已，是不是，我等下聯絡看怎樣，我今天下去那裡去，明天             先見面坐一下，好不好。     林憲吾：好。   ㉑105年6月22日9時25分6秒起（前略）     蘇志誠：我現在跟你說的，你知道就好，你別跟鳳凰說，不             然他個性比較直，因為我這幾天都在找林先生，他也知道，他有打給我中間的             朋友，但是我是存疑，他說這禮拜大姊就可能出來，我存疑的點就是律師還沒             通知開庭通知，他怎麼這麼有把握大姊可以出來，我不知道他是不是我在找他             ，我急，在安慰我，還是有動用他的關係，這我就不知道了，這我沒辦法評估             ，我本來昨晚有打給你，太晚了。     周慶和（被害人高維辰之前夫）：我也知道太晚一定是還在。     蘇志誠：所以這個事情我先跟你透漏這個訊息，這禮拜我們             就知道輸贏了，再2至3天禮拜五之前如果沒結論就是再次騙我……。   ㉒105年6月23日17時42分59秒起     蘇志誠：剛剛律師有傳一個訊息給我，我相信鳳凰應該也有收到也有跟你說，我對林先     生轉達的話我保持懷疑，他叫人跟我說這禮拜一定會回來，剛才律師跟我說明天要開臨     時庭了，要想好一點就是，他可能有從中運作一些關係，想壞的是他可能又唬弄我，我     真的不能判斷。     周慶和：所以我感覺一個矛盾點，他講這樣的話就是有個雙             關語，所以你不用跟他講，一個態度。（後略）   ㉓105年6月27日12時27分29秒起（前略）     周慶和：重點就是，見面就跟萬律師說，他處理事情的態度             很不對，非常不能贊同，我說你可以轉達給他，非常不滿意，怎麼當初可以做             這個決定，很離譜，怎麼可以設一個陷阱跳下去，這處理態度很不對，我跟萬             律師說可以跟他提出我們嚴正的看法。     蘇志誠：是。     周慶和：當然他是你介紹的，我也說比較重的話。     蘇志誠：是。             （後略）   ㉔105年6月27日16時7分45秒起（前略）     蘇志誠：周大哥，我現在有跟朋友在聊天，有個結論我說給             你聽，我想要大姊的筆錄，這你要跟律師說，叫他請給我們，大姊的筆錄，以             及她現在起訴了有起訴書，起訴書就知道法官什麼人，我想要這些資料，因為             我想要拜託，我的朋友這樣跟我說，這些東西先給他，他先研究看看。             （中略）     蘇志誠：可以，我跟我朋友在說，給他先研究看看，讓她先交保出來就好，剩下的我們             再來處理就好，我們便看，因為他沒跟我們說的很肯定，……可行不可能他會             跟我說，所以他要筆錄跟起訴書……。     周慶和：……好，我再來進行，要寄的時候我再打給你。             （後略） ㉕104年10月8日15時57分52秒起 　 蘇柏誠:你說禮拜六去禮拜天回來就對了，一天1萬5 　 林憲吾：這樣算2天 　 蘇柏誠:一天1萬5，他說要算2天嗎 　 林憲吾：…我不會騙你…，這是多出來的，我也沒辦法，為委任狀要給他本人簽名，還有一點，我這2天薄子收4-5本，看你能寄一點給我嗎，還是薄子我寄去哪裡給你也沒關係，我們改天再算 　 蘇柏誠:好 　 林憲吾：看你要寄5-10萬給我 　 蘇柏誠:好，我叫我老婆寄5萬 　 林憲吾：10萬好了，我要去日本，很哈錢 　 蘇柏誠:好 ㉖104年10月9日上午11時27分39秒起 　蘇柏誠:今天銀行休息 　林憲吾：對，今天，禮拜一再轉就好 　蘇柏誠:不是，我老婆那個，他有2張卡而已，一天3萬3萬，我轉6萬過去 　林憲吾：好